【裁判字號】    94,訴,3192
【裁判日期】    950124
【裁判案由】    毒品危害防制條例
【裁判全文】
臺灣高雄地方法院刑事判決              94年度訴字第3192號
公  訴  人  臺灣高雄地方法院檢察署檢察官
被      告  甲○○
上列被告因毒品危害防制條例案件，經檢察官提起公訴（94年度
毒偵字第7211號），被告於本院準備程序進行中，就被訴事實為
有罪之陳述，經受命法官告知簡式審判程序意旨，並聽取公訴人
及被告之意見後，本院合議庭裁定由受命法官獨任進行簡式審判
程序審理，本院判決如下：
    主  文
甲○○連續施用第一級毒品，累犯，處有期徒刑拾月。扣案之第
一級毒品海洛因壹包（含包裝袋。淨重零點零捌公克、空包裝重
零點貳伍公克）沒收銷燬之。
    事  實
一、甲○○前因施用毒品案件，經臺灣高等法院高雄分院以92年
    度上訴字1879號判決有期徒刑8 月；復因施用毒品案件，經
    本院以92年簡字4313號判決有期徒刑3 月，二罪接續執行，
    於民國93年10月19日縮短刑期執行完畢。另因施用毒品案件
    ，經本院以92年度毒聲字第1346號裁定令入戒治處所施以強
    制戒治，嗣因93年1 月9 日毒品危害防制條例修正，經臺灣
    高雄地方法院檢察署檢察官報結執行程序，於93年1 月9 日
    釋放，強制戒治執行完畢。詎未戒除毒癮，於強制戒治執行
    完畢釋放後5 年內，復基於施用第一級毒品海洛因之概括犯
    意，自94年7 月5 日起至94年12月22日上午10時許止，在高
    雄市○○○路69巷2 之1 號7 樓住處，以摻入香煙點燃吸食
    及針筒注射之方式，施用第一級毒品海洛因多次，嗣於94年
    8 月20日晚間8 時30分，在高雄市鼓山區○○○路81號前，
    為警查獲，並扣得第一級毒品海洛因1包（毛重0.2公克）。
    嗣經本院發布通緝，又於94年12月23日下午2 時30分許，在
    高雄市鼓山區○○○路與興隆路口，為警查緝到案，經採尿
    送驗後查悉上情。
二、案經高雄市政府警察局新興分局報請臺灣高雄地方法院檢察
    署檢察偵查起訴。
    理  由
一、本件被告甲○○所犯為死刑、無期徒刑、最輕本刑為3 年以
    上有期徒刑以外之罪，其於本院準備程序進行中，就被訴事
    實，均為有罪之陳述，經受命法官告知簡式審判程序之旨，
    並聽取公訴人及被告意見後，本院合議庭認宜進行簡式審判
    程序，爰依刑事訴訟法第273 條之1 第1 項裁定由受命法官
    獨任進行簡式審判程序，合先敘明。
二、前揭事實，迭據被告於警詢、偵訊及本院審理時坦認不諱，
    並有高雄市政府警察局新興分局（下稱新興分局）製作之扣
    押筆錄、扣押物品目錄表、扣押物品收據各1 紙、查獲現場
    照片2 幀附卷可稽。經警採集被告尿液送請高雄市立凱旋醫
    院檢驗結果，確呈嗎啡（即海洛因進入人體後之代謝物）之
    陽性反應，此有該醫院出具之濫用藥物尿液檢驗報告、新興
    分局五福二路派出所製作之尿液送驗編號表採證檢驗對照表
    各1 紙在卷足參（檢體編號：Ａ615）。 又扣案之白粉1 包
    經送法務部調查局鑑驗結果，確含第一級毒品海洛因成分（
    淨重0.08公克、空包裝重0.25公克），此有該局出具之鑑定
    通知書1 紙在卷可考。是被告前開自白核與卷證相符，足堪
    採信。被告前因施用毒品案件，經本院以92年度毒聲字第13
    46號裁定令入戒治處所施以強制戒治，嗣因93年1 月9 日毒
    品危害防制條例修正，經臺灣高雄地方法院檢察署檢察官報
    結執行程序，於93年1 月9 日釋放，強制戒治執行完畢等情
    ，有臺灣高等法院被告前案紀錄表、在監在押全國紀錄表、
    本院院內索引卡紀錄表、刑案資料查註紀錄表、全國施用毒
    品案件紀錄表、受觀察勒戒人毒品及前科紀錄簡列表各1 份
    在卷可佐。其於強制戒治執行完畢釋放後，5 年內再犯本件
    施用第一級毒品之犯行，自應依毒品危害防制條例第23條第
    2 項依法訴追。本件事證明確，被告犯行洵堪認定，應予依
    法論科。
三、按海洛因係毒品危害防制條例第2 條第2 項第1 款所定之第
    一級毒品。核被告甲○○所為，係犯同條例第10條第1 項之
    施用第一級毒品罪。被告於施用前後，持有第一級毒品之低
    度行為，應為施用之高度行為所吸收，不另論罪。被告先後
    多次施用第一級毒品之犯行，時間緊接，觸犯構成要件同一
    之罪名，顯係基於概括犯意反覆為之，為連續犯，應依刑法
    第56條之規定論以一罪，並加重其刑。末查，被告有如事實
    欄所示犯罪科刑情形，有臺灣高等法院被告前案紀錄表、在
    監在押全國紀錄表、本院院內索引卡紀錄表各1 份在卷可按
    。其於強制戒治執行完畢釋放後，5 年內再犯本件用有期徒
    刑以上之罪，為累犯，應依刑法第47條加重其刑，並遞加之
    。本院審酌被告前因施用毒品案件，經觀察勒戒、強制戒治
    及徒刑執行後，仍未能徹底戒絕毒品，顯見其意志薄弱，非
    經相當時間與毒品隔離，難於矯治並戒除毒癮，惟念及施用
    毒品究為戕害自己之身體健康，尚未對他人造成危害，且其
    犯後始終坦承犯行，態度尚可等一切情狀，認公訴人具體求
    處被告有期徒刑10月，應屬妥適，爰量處如主文所示之刑，
    期能助被告戒斷毒癮，並示懲儆
四、扣案之白粉1 包確屬第一級毒品海洛因（淨重0.08公克、空
    包裝重0.25公克），已如前述，爰依毒品危害防制條例第18
    條第1 項前段宣告沒收銷燬之。送驗耗損部分，因已滅失，
    爰不另宣告沒收銷燬；其包裝袋部分，因殘有第一級毒品海
    洛因，難以析離，應一體視同毒品，並宣告沒收銷燬之，併
    此敘明。
據上論斷，應依刑事訴訟法第273 條之1 第1 項、第299 條第1
項前段，毒品危害防制條例第10條第1 項、第18條第1 項前段，
刑法第11條、第56條、第47條，判決如主文。
本案經檢察官乙○○到庭執行職務。
中    華    民    國    95    年    1     月    24    日
                  刑事第六庭    法  官  林柏壽
以上正本證明與原本無異。
如不服本判決，應於判決送達後10日內，向本院提出上訴狀。
中    華    民    國    95    年    1     月    25    日
                                書記官  林國龍
附錄本案論罪科刑法條全文：
毒品危害防制條例第10條第1 項
施用第一級毒品者，處6 月以上5 年以下有期徒刑。


司法院資訊處製作；財團法人民間司法改革基金會備份。
